Ícaro Machado de Carvalho

São Paulo - SP - Brasil • (11) 979819086 • icarocarvalho028@gmail.com

github.com/lcaroMachadoCarvalho • linkedin.com/in/ícaromachadodecarvalho

PERFIL

Sou desenvolvedor de software Full-stack com 1 ano e 6 meses de experiência em JavaScript, CSS, HTML, SASS, Typescript, Git e GitHub. Tenho um histórico de explorar novas possibilidades, sempre motivado pela curiosidade e pelo compromisso constante em aprimorar minhas habilidades e conhecimentos. Além disso, estou sempre aberto a novas oportunidades e tecnologias que possam surgir, visando expandir meu repertório e contribuir de maneira significativa em novos projetos.

TECNOLOGIAS

- Atualmente, estou estudando Angular e Taillwind CSS.
- · Conhecimento em JavaScript, CSS, HTML, SASS, Typescript
- Conhecimento em bancos de dados (MySQL)
- Ferramentas de versionamento de código (Git e GitHub) e de criação de interface gráficas (Figma)
- Pequenas experiências em linguagens de programação (Java, Python, PHP,C)

EXPERIÊNCIA PROFISSIONAL

INSS - Estagiário Nov 2023 - Set 2024

- Trabalhei na parte de orientações gerais ao público sobre processos administrativos previdenciários, auxiliei na criação de tarefas digitais, emissão de extratos e organização de processos.
- Desenvolvimento de habilidades voltadas para a comunicação, resolução de problemas, pensamento analítico e aprendizado contínuo.

Projeto - EcommercePage

Abr 2024 - Ago 2024

- Funcionalidades principais: Criação de um carrinho de compras simples, com funcionalidades de adicionar, remover itens e calcular o total. Implementação de slider de imagens para dispositivos móveis e galeria de imagens para telas maiores.
- Design: Layout responsivo com uso de padrão BEM no CSS.
- Tecnologias: Desenvolvido com HTML, CSS, JavaScript, Git e GitHub.

Projeto - IntroSection

Fev 2024 - Ago 2024

- Funcionalidades principais: Ícones animados e barra de navegação com animações interativas.
- Design Responsivo e BEM CSS: Layout adaptativo para diferentes tamanhos de tela e uso do padrão BEM no CSS para garantir um código organizado e escalável.
- Tecnologias: Desenvolvido com HTML, CSS, JavaScript, Git e GitHub

EDUCAÇÃO

Tecnólogo - Análise e Desenvolvimento de Sistemas

Jan 2023 - Dez 2024

Universidade cidade de São Paulo - UNICID

Técnico em Mecatrônica

Jan 2020 - Dez 2022

Etec Martin Luther King - São Paulo

IDIOMAS

Inglês intermediário